【裁判字號】    98,審易,2381
【裁判日期】    990513
【裁判案由】    傷害
【裁判全文】
臺灣士林地方法院刑事判決            98年度審易字第2381號
公  訴  人  臺灣士林地方法院檢察署檢察官
被      告  乙○○
            辛○○
            己○○
上  一  人
選任辯護人  馬在勤律師
            陳佳雯律師
上列被告等因傷害案件，經檢察官提起公訴（98年度調偵字第49
6 號），本院判決如下：
    主  文
乙○○共同傷害人之身體，處有期徒刑陸月，如易科罰金以新臺
幣壹仟元折算壹日。鋁棒壹支沒收。
辛○○共同傷害人之身體，處有期徒刑壹年肆月。鋁棒壹支沒收
。
己○○共同傷害人之身體，處有期徒刑陸月，如易科罰金以新臺
幣壹仟元折算壹日。緩刑貳年。鋁棒壹支沒收。
    事  實
一、戊○○（待到案後由本院另行審結）於民國98年4 月21日18
    時30分許，駕駛車牌號碼6555-FE 號自用小客車，駕車搭載
    辛○○、己○○及乙○○，前往臺北縣淡水鎮○○街51號停
    車場（下稱停車場）外牽取辛○○等人之機車。辛○○等人
    先下車後，戊○○乃自行進入停車場內停車，於倒車時，丙○○、庚○○正巧自停車場外進入，見戊○○倒車緩慢，遂
    從旁指揮戊○○倒車，但因戊○○認為丙○○指揮不當，導
    致車輛碰撞，因而發生口角。戊○○旋持置於車內其所有之
    鋁棒（未扣案）下車與丙○○爭吵，辛○○、乙○○於停車
    場外聞聲進入，遂與戊○○共同基於傷害之犯意聯絡，由辛○○徒手毆打丙○○之身體，戊○○則持鋁棒揮打丙○○胸
    部，己○○則趁勢踹丙○○一腳。丙○○、庚○○不敵，因
    而趁隙從己○○身旁往停車場外跑離至上址63號不知名茶室
    （下稱茶室）內。戊○○等人見丙○○逃跑後，戊○○則上
    車開車欲離開停車場，辛○○、乙○○、己○○則一起走出
    停車場外巷道內，欲取機車離去。詎料，丙○○心有不甘，
    未幾由茶室內衝出門外，向戊○○等人大聲叫罵，乙○○、
    己○○即衝向茶室門口，此時，丙○○之友人由茶室內亦衝
    出與之對峙數秒，隨即雙方發生肢體衝突，此時，戊○○正
    巧開車由停車場內駛出。戊○○、己○○、乙○○、辛○○
    當場基於共同傷害他人身體之犯意聯絡，由己○○、乙○○
    以徒手、腳踹方式，毆打丙○○，辛○○則自戊○○所駕駛
    之小客車上拿取鋁棒，亦衝上前去，趁勢揮打丙○○，混亂
    中因而擊中丙○○之頭部，丙○○因而不支倒地。丁○○見
    狀隨即攔阻辛○○持鋁棒繼續毆打丙○○，亦遭辛○○上開
    毆打行為波及，致受有左手及右上臂挫傷之傷害（丁○○遭
    傷害部分經撤回告訴），致丙○○受有右側硬腦膜下及硬腦
    膜外出血之傷害。戊○○則下車至路旁鵝肉店內，拿取店內
    菜刀一把，意欲衝向丙○○及其友人，幸經在場之丙○○友
    人蕭曜屹攔阻，遂將刀械放回鵝肉店內。嗣戊○○、辛○○
    、己○○及乙○○等人見丙○○倒地流血，隨即分別騎車、
    駕車離去。嗣經警據報到場，循線查獲上情。
二、案經丙○○訴請臺北市政府警察局淡水分局報請臺灣士林地
    方法院檢察署檢察官偵查後起訴。
    理  由
一、上開事實，業據被告乙○○、辛○○、己○○於本院審理時
    坦承不諱（本院99年4 月28日審理筆錄第2 至11頁參照），
    核與被害人丙○○、證人蕭曜屹、丁○○、庚○○警詢之指
    述相符，復有馬偕紀念醫院淡水分院98年4 月23日乙種診斷
    證明書、同院98年9 月1 日馬院醫外字第098003785 號函、
    停車場監視錄影翻拍照片4 張、臺北縣淡水鎮○○街63號附
    近某處監視錄影翻拍照片9 張、停車場內、外、茶室門口方
    向監視畫面當庭勘驗筆錄等附卷可稽，足證被告等共同傷害
    被害人丙○○之身體。綜上，堪認被告等之自白與事實相符
    ，應予採信。本案事證明確，被告等犯行洵堪認定，應予依
    法論科。
二、是核被告等所為，均係犯刑法第277 條第1 項之傷害罪。被
    告等彼此間及與戊○○之間，有犯意之聯絡，行為之分擔，
    應為共同正犯。又被告等雖於停車場內與告訴人口角而毆打
    告訴人後，復又於停車場外繼而毆打告訴人，然兩者時間、
    空間相近，且又係因同一口角紛爭所引起，社會觀念上，應
    屬接續之一舉動，應論以接續犯。爰審酌被告等與被害人前
    無宿怨，僅因停車糾紛竟共同毆打告訴人成傷，致告訴人現
    仍有頭痛、頭暈之後遺症，實不可取，惟被告等於本院審理
    時均能坦承犯行，犯後態度尚可。被告乙○○、己○○，雖
    參與犯罪，惟由其等下手之方式觀察，參與程度、情節尚輕
    ，且動機僅係愚昧之朋友義氣，且無前科，乙○○未能履行
    賠償條件，被告己○○現為大學在學生，並已履行賠償條件
    。被告辛○○年輕血氣方剛，於本案持凶器行兇，手段較為
    兇惡，犯罪情節重大，且未能履行賠償條件。告訴人於停車
    場外之第二波紛爭引起，本身亦有相當之可歸責性及被告等
    之其犯罪時所受之刺激、其品性、生活狀況、智識程度、犯
    罪對告訴人所生之傷害非輕等一切情狀，分別量處主文所示
    之刑，以示懲儆，並就被告乙○○、己○○，分別諭知易科
    罰金之標準。又被告己○○並無任何前科紀錄，現為學生，
    本案涉案情節較輕，且已與告訴人達成和解，並履行賠償義
    務，告訴人亦對之表示諒解，本院因而認被告己○○經本件
    刑事偵審程序，當知所警惕，要無再犯之虞，所宣告之刑自
    以暫不執行為適當，爰併宣告緩刑2 年，用啟自新。被告戊○○、辛○○用以毆打告訴人之鋁棒一支，為共犯戊○○所
    有，雖未扣案，然並無證據證明業已滅失，應宣告沒收。
三、又告訴人雖一再認被告等涉犯刑法第271 條第2 項之殺人未
    遂罪嫌。惟查，被告辛○○於警偵訊之供稱：戊○○先去停
    車，我聽到戊○○在停車場內與兩個酒醉的人吵鬧，伊過去
    看，看到戊○○與丙○○打起來，我就去打丙○○，丙○○
    有道歉，就離開，伊與朋友騎機車要走，丙○○又跟我們叫
    囂，並去茶室找了三、四個人出來，乙○○去察看，我看到
    對方拿安全帽要打乙○○，我就拿鋁棒過去救乙○○，一過
    去，看他們衝過來，所以就用鋁棒過去亂揮。（見甲○偵卷
    第9430號卷第9 至12頁、第79至80頁），核與被告辛○○於
    本院審理時之供述大致相符，亦與本院勘驗停車場內、外、
    茶室門口方向監視錄影畫面內容大致相同，足見本件乃因停
    車糾紛衝突所致。又雙方當事人互不相識、無宿怨可言，實
    難想像被告辛○○、戊○○僅因此事即生殺人之犯意。被告
    己○○、乙○○僅徒手、腳踹告訴人，尤難認有何致人於死
    之主觀犯意可言。且於停車場第一次衝突後，乃因告訴人對
    被告叫罵而於茶室前再起衝突，且由監視錄影畫面可知，衝
    突係發生在短暫時間，且現場係被告四人與丙○○及丙○○
    之友人間發生肢體衝突，場面甚為混亂，辛○○雖持鋁棒上
    前揮打，結果擊中告訴人頭部要害，當亦係偶然所致，亦非
    自始意圖朝向人體要害施暴。且如被告等真有殺人之意，在
    戊○○持菜刀、辛○○持鋁棒等武力優勢下，衡情當亦會持
    續繼續揮打或砍殺告訴人及其友人，始符常情。因之，告訴
    人一再陳訴：被告等係共同基於殺人犯意對告訴人施暴云云
    ，尚非可採，併此敘明。
四、據上論斷，應依刑事訴訟法第299 條第1 項前段，刑法第27
    7 條第1 項、第28條、第41條第1 項前段、第74條第1 項第
    1 款，第38條第1 項第2 款，刑法施行法第1 條之1 ，判決
    如主文。
六、本案經檢察官曾勁元到庭執行職務。
中    華    民    國    99    年    5    月    13      日
                         刑事第一庭法  官  王沛雷
以上正本證明與原本無異。
如不服本判決應於收受判決後10日內向本院提出上訴書狀(均須
 按他造當事人之人數附繕本)「切勿逕送上級法院」。
                                   書記官  吳尚文
中    華    民    國    99    年    5    月    13      日
附錄本案論罪科刑依據法條全文
中華民國刑法第277條第1項
傷害人之身體或健康者，處三年以下有期徒刑、拘役或一千元以
下罰金。

司法院資訊處製作；財團法人民間司法改革基金會備份。
